臺灣高雄地方法院刑事裁定　　　　　　　　　　　　九十一年度交聲字第三六號
　　原處分機關　交通部公路總區高雄區監理所
　　受　處分人
　　即　異議人　甲○○
右列受處分人因違反道路交通管理處罰條例案件，對於交通部公路局高雄區監理所九
十一年五月十三日所為之處分（原處分：高監五字第裁80-B00000000號），聲明異議
，本院裁定如左：
    主  文
異議駁回。
    理  由
一、汽車駕駛人駕駛汽車，應遵守道路交通標誌、標線、號誌之指示，道路交通安全
    規則第九十條前段定有明文。又道路交通標誌標線號誌設置規則第二百零六條第
    五款第一目規定「圓形紅燈」之行車管制號誌係表示禁止車輛通行，並不得超越
    停止線或進入路口，如汽車駕駛人，駕車行經有燈光號誌管制之交岔路口闖紅燈
    者，處新臺幣（下同）一千八百元以上五千四百元以下罰鍰並記違規點數三點，
    道路交通管理處罰條例第五十三條及第六十三條第一項第三款亦有處罰規定。
二、本件受處分人即異議人甲○○於民國九十一年三月十八日十六時四十分許，駕駛
    車牌號碼ＫＸ─七九九號營業貨運拖車，沿高雄市○鎮區○○路由南往西方向行
    駛，途經有行車管制號誌之新生路、擴建路交岔路口，欲左轉擴建路行駛之際，
    明知其面對遵行方向之號誌係禁止車輛通行，不得超越停止線或進入路口之「圓
    形紅燈」行車管制號誌，竟不遵守該行車管制號誌之指示，逕自駕車闖紅燈超越
    停止線進入路口左轉擴建路行駛，適為在該交岔路口之高雄市政府警察局保安警
    察大隊迅雷中隊員警乙○○發覺攔停制止，以其有違反道路交通管理處罰條例第
    五十三條規定之行為掣單（高市警刑字第Ｂ00000000號）指定應到案日期（九十
    一年四月四日）當場舉發，並交予違規駕駛人甲○○。嗣因違反道路交通管理事
    件行為人甲○○依規定到案提出申訴，原處分機關請舉發單位調查結果，仍認受
    處分人確有前揭違規行為，原處分機關遂於九十一年五月十三日依道路交通管理
    處罰條例第五十三條、第六十三條第一項第三款及違反道路交通管理事件統一裁
    罰標準表規定，裁處受處分人二千七百元罰鍰並記違規點數三點之處分。
三、訊據受處分人甲○○固不否認其於前揭時地駕駛車牌號碼ＫＸ─七九九號營業貨
    運拖車為警攔停之事實，惟矢口否認其有違反道路交通管理處罰條例第五十三條
    駕車闖紅燈之行為，辯稱略以：伊沒有紅燈左轉，伊是看到綠燈才轉的。當時伊
    是第二部車左轉，那時已經是綠燈了，伊在綠燈的時候，被攔下來的云云。經查
    ：右揭事實，業據證人即舉發員乙○○於本院九十一年六月二十六日調查時到場
    結證：伊於九十一年三月十八日執行巡邏勤務時，於十六時四十分在高雄市○鎮
    區○○路上綠燈亮時，在路口要左轉至新生路上，發現車號ＸＵ─三０八號營業
    貨運拖車由吳文來駕駛與車號ＸＫ─七九九號營業貨運拖車由甲○○駕駛，二輛
    營業貨運拖車就由新生路上由南往西欲左轉，不顧擴建路上綠路亮時車輛通行，
    而從新生路上闖紅燈左轉向西方向行駛，伊目睹該二輛車闖紅燈後，就驅車在擴
    建路上將二輛大貨車攔下，分別舉發闖紅燈之違規事實，當場先告發車號ＸＵ─
    三０八號營業貨運拖車駕駛人吳文來，其在舉發時坦承闖紅燈違規並簽名，而異
    議人甲○○，因要求伊舉發違規時能從輕處罰不成後，拒絕簽名但有收告發單等
    語明確，並提出現場圖乙紙為憑。而員警掣單舉發違反道路交通管理處罰條例所
    列之違規事實，本質上為行政處分，係公務員基於職務上之權力，依法就特定之
    具體事件所為之具公法上效果之單方面行政行為，基於公務員為公法上行為具有
    公信力之原則，該行政行為當可被推定為真正，其據以依法處分之事實認定亦為
    正確無誤。本件受處分人甲○○駕車違規闖紅燈之違規行為洵堪認定屬實，其空
    言否認，所辯無非係卸責之詞，不足採信。從而原處分機關依道路交通管理處罰
    條例第五十三條、第六十三條第一項第三款及違反道路交通管理事件統一裁罰標
    準表規定，裁處受處分人二千七百元罰鍰並記違規點數三點之處分，核無違誤。
    本件聲明異議為無理由，應予駁回。據上論斷，應依道路交通案件處理辦法第十
    九條，裁定如主文。
中      華      民      國      九十一      年      八    月    十六    日
                                臺灣高雄地方法院交通法庭
                                    法  官    郭佳瑛
右正本證明與原本無異。
如不服本裁定應於送達後五日內向本院提出抗告狀。
                                    書記官    王美玲
中    華    民    國      九十一      年      八      月      十九      日
